Carlos Eduardo Lemonie

CPF: 065.660.399-29 - RG: 4.940.926 Rua Anna Bauer 421 Warnow • Indaial • SC

(47) 99610-1124 • (47) 99717-6858

eduardoslemonie@gmail.com
31anos • Brasileiro(a) • Casado(a)
Disponibilidade para viagens

OBJETIVO: Motorista de Caminhão

RESUMO DE QUALIFICAÇÕES

Motorista de caminhão com mais de oito anos de experiência, com EAR trabalhando 6 meses no ramo alimentício para ceasa de blumenau, sendo os demais no ramo de cargas de mdf e madeiras lei, grande conhecimento das localidades na região norte, sul medio vale e alto vale do estado de Santa Catarina.

COMUNICATIVO E PRESTATIVO RESOLVENDO EVENTUAIS SITUAÇÕES PARA QUE SEJAM FAVORÁVEIS AO CLIENTE E A EMPRESA. EXPERIÊNCIA COM VENDAS E NEGOCIAÇÃO COM CLIENTES

EXPERIÊNCIA PROFISSIONAL

10/2011 a 04/2012 Frutticitrus Comercio de Frutas

Empresa de pequeno porte Motorista de Caminhão

Função entrega e coleta de alimentos

05/2012 a 11/2019 Possamai Comércio de Madeiras

Empresa de médio porte Motorista de Caminhão

Função entrega de MDF e madeiras de lei

11/2019 a 05/2020 Nipponflex

Empresa de grande porte Vendedor Autonomo

FORMAÇÃO ACADÊMICA

Ensino médio incompleto

